【裁判字號】    99,易,2723
【裁判日期】    991022
【裁判案由】    竊盜
【裁判全文】
臺灣臺中地方法院刑事判決              99年度易字第2723號
公  訴  人  臺灣臺中地方法院檢察署檢察官
被      告  乙○○
上列被告因竊盜案件，經檢察官提起公訴（99年度偵字第15903
號），本院判決如下：
    主    文
乙○○犯竊盜罪，累犯，處有期徒刑參月，如易科罰金，以新臺
幣壹仟元折算壹日。又犯竊盜罪，累犯，處拘役伍拾日，如易科
罰金，以新臺幣壹仟元折算壹日。又犯竊盜罪，累犯，處有期徒
刑參月，如易科罰金，以新臺幣壹仟元折算壹日。有期徒刑部分
，應執行有期徒刑伍月，如易科罰金，以新臺幣壹仟元折算壹日
。
    犯罪事實
一、乙○○前有多次竊盜前科，於97年間因竊盜案件，經本院以
    97年度中簡上字第715 號判決科處有期徒刑4 月確定，甫於
    98年12月4 日執行完畢。詎仍不知悔改，竟基於意圖為自己
    不法所有之各別犯意，為下列竊盜行為：
  (一)於98年12月24日晚間8 時13分許，行經臺中縣大里市○○路
    690 號之甲○○所經營服飾店，趁甲○○至隔壁店家聊天無
    人看管之際，進入店內徒手竊取置物櫃內之手提包1 個〈內
    有現金新臺幣（下同）1,600 元、信用卡4 張及身分證等物
    〉，得手後，現金即花用殆盡，皮包及證件隨手棄置。
  (二)於99年6 月9 日清晨5 時10分許，騎乘腳踏車前往臺中縣大
    里市○○路402 號臺灣優力加油站內，趁員工戊○○不注意
    之際，徒手竊取戊○○管理之收銀機內現金1,250 元，得手
    後隨即逃逸離去。
  (三)99年6 月12日凌晨2 時56分許，進入臺中縣大里市○○路○
    段78號「小娘娘護膚美容」店內，趁該店員工休息室無人在
    內之際，竊取員工丙○○所有皮夾1 個（皮夾價值8 千元，
    皮夾內有身分證、汽車駕照及行照、健保卡、金融卡各1 張
    及現金約8,300 元等物），得手後，將現金花用殆盡，皮夾
    及證件即隨手丟棄。嗣經甲○○、戊○○、丙○○發覺遭竊
    報警處理，經警調閱監視器光碟畫面，始循線查獲上情。
二、案經臺中縣警察局霧峰分局報請臺灣臺中地方法院檢察署檢
    察官偵查起訴。
    理    由
一、按被告以外之人於審判外之言詞或書面陳述，除法律有規定
    者外，不得作為證據，刑事訴訟法第159 條固定有明文，惟
    被告以外之人於審判外之陳述，雖不符同法第159 條之1 至
    之4 規定，而經當事人於審判程序同意作為證據，法院審酌
    該言詞陳述或書面陳述作成時之情況，認為適當者，亦得為
    證據；又當事人、代理人或辯護人於法院調查證據時，知有
    第159 條第1 項不得為證據之情形，而未於言詞辯論終結前
    聲明異議者，視為有前項之同意，同法第159 條之5 亦定有
    明文。查本案所引用之證據資料（詳後引證據），其中傳聞
    證據部分，縱無刑事訴訟法第159 條之1 至第159 條之4 或
    其他規定之傳聞證據例外情形，亦因被告及檢察官未聲明異
    議，而視無同意作為證據，且本院審酌該證據作成之情況，
    並無不當，認以上揭文書作為證據，應屬適當，是依刑事訴
    訟法第159 條之5 第2 項之規定，應有證據能力。
二、訊據被告乙○○固坦承於上開時間、地點，竊取被害人甲○○、戊○○及丙○○等人財物之事實，惟辯稱：伊服用精神
    科藥物，有時會意識迷糊，做甚麼事伊不太記得，也無法控
    制自己行為，且伊所竊得之丙○○皮夾內只有現金8 千元左
    右，不是1 萬2 千元云云。經查：
  (一)被告於上開時間、地點竊取被害人甲○○、戊○○及丙○○
    等人財物之行為，業據被告於本院審理中坦承不諱（見本院
    卷第20、35頁），核與證人即被害人甲○○、戊○○於警詢
    及丙○○於警詢及本院審理中證述情節，大致相符，並有甲○○服飾店之監視器畫面4 張、加油站監視器畫面8 張、「
    小娘娘護膚美容」監視器畫面1 張附卷可憑，足見被告確有
    為上開竊盜犯行無訛。至起訴書雖認被告竊得被害人丙○○
    皮夾內之現金有1 萬2 千元；然被告堅稱皮夾內之現金僅有
    8,300 元，且證人丙○○亦證稱無法確認所遭竊現金確為1
    萬2 千元等語（見本院卷第21頁反面），復查無其他證據足
    資證明皮夾內現金確為1 萬2 千元，故依罪疑為有利被告認
    定之原則，應認被告此部分所竊得現金為8,300 元，是公訴
    人此部分記載有誤，應予更正。
  (二)被告雖辯稱係因服用精神科藥物，意識模糊而無法控制自己
    行為云云。然被告於進入服飾店行竊時，雙手插在口袋內，
    步履穩健，並左右張望搜尋翻動財物，而後再竊取置物櫃內
    之皮包；又被告係騎乘腳踏車前往加油站，且其騎乘腳踏車
    亦無搖晃不穩情形，並於進入加油島收銀臺內竊取收銀機之
    現金前，猶左右張望才行竊；另被告於進入「小娘娘護膚美
    容」內行竊，係穿著全套雨衣，步履穩健等情，此觀前開卷
    附監視器畫面自明，參以被告為警查獲時對本案各次竊盜犯
    行均能清楚交代，並於本院審理中自承於竊得被害人丙○○
    皮夾後有清點現金，皮夾內僅有8,300 元等情，可見被告於
    行竊時有意識清楚，且能辨識其行為違法並依其辨識而行為
    之能力，否則其豈知要左右張望再動手搜尋財物，並於竊得
    財物後清點所得現金之理。是被告前開所辯，顯係卸責之詞
    ，不足採信。
  (三)綜上，本案事證明確，被告上開竊盜犯行，均堪認定，應依
    法論科。
二、按刑法上之於夜間侵入住宅竊盜罪，需行為人所為可構成侵
    入住宅罪，始可進而論以刑法第321 條第1 項第1 款之加重
    竊盜罪。查被告上開犯罪事實一(一)、(三)之竊盜犯行，雖係於
    「夜間」所為，然被告進入行竊之地點均尚在營業中，屬一
    般人均可隨意進出之開放式空間，是被告進入上址行竊，並
    無侵入住宅或有人居住之建築物之情形，其所為自不構成刑
    法第321 條第1 項第1 款之加重竊盜罪。故核被告所，均係
    犯刑法第320 條第1 項之普通竊盜罪。被告前後3 次竊盜犯
    行，犯意各別，應予分論併罰。又被告前因竊盜案件，經本
    院以97年度中簡上字第715 號判決科處有期徒刑4 月確定，
    甫於98年12月4 日執行完畢乙節，有臺灣高等法院被告前案
    紀錄表在卷可考，其於有期徒刑執行完畢後，5 年以內再犯
    本件有期徒刑以上之3 罪，均為累犯，各應依刑法第47條第
    1 項之規定加重其刑。爰審酌被告有多次竊盜前科，有前案
    紀錄表可憑，竟不思改過向上，甫於98年12月4 日出監未滿
    月，即再度為本案竊盜犯行，侵害他人財產，除已賠償被害
    人戊○○1,250 元外，對其餘被害人甲○○及丙○○所造成
    之損失均未賠償，且犯後以前詞置辯，未見悔意之態度，暨
    其犯罪動機、目的、手段及所竊得財物價值等一切情狀，分
    別量處如主文所示之刑，並衡以被告之智識、能力及家庭狀
    況等情（此見警卷調查筆錄受詢問人欄即明），諭知以1 千
    元折算1 日之易科罰金折算標準，並就有期徒刑部分，定其
    應執行之刑及諭知上開易科罰金之折算標準，以示懲儆。
據上論斷，應依刑事訴訟法第284 條之1 、第299 條第1 項前段
，刑法第320 條第1 項、第47條第1 項、第41條第1 條前段、第
51條第5 款，刑法施行法第1 條之1 第1 項、第2 項前段，判決
如主文。
本案經檢察官丁○○到庭執行職務。
中    華    民    國    99    年    10    月    22    日
                  刑事第十一庭  法  官  廖純卿
以上正本證明與原本無異。
如不服本判決應於收受判決後10日內向本院提出上訴書狀，並應
敘述具體理由；其未敘述上訴理由者，應於上訴期間屆滿後20日
內向本院補提理由書（均須按他造當事人之人數附繕本）「切勿
逕送上級法院」。
                                書記官  柳寶倫
中    華    民    國    99    年    10    月    22    日
附錄論罪科刑法條
中華民國刑法第320條
（普通竊盜罪、竊佔罪）
意圖為自己或第三人不法之所有，而竊取他人之動產者，為竊盜
罪，處5  年以下有期徒刑、拘役或 5 百元以下罰金。
意圖為自己或第三人不法之利益，而竊佔他人之不動產者，依前
項之規定處斷。
前二項之未遂犯罰之。

司法院資訊處製作；財團法人民間司法改革基金會備份。
